【裁判字號】    98,聲,448
【裁判日期】    980717
【裁判案由】    停止執行
【裁判全文】
臺灣臺中地方法院民事裁定               98年度聲字第448號
聲  請  人  甲○○
相  對  人  華南商業銀行股份有限公司
法定代理人  丙○○
相  對  人  聯邦商業銀行股份有限公司
法定代理人  丁○○
相  對  人  遠東國際商業銀行股份有限公司
法定代理人  戊○○
相  對  人  乙○○
當事人間聲請停止執行事件，本院裁定如下：
    主    文
聲請人供擔保新臺幣肆萬捌仟陸佰零肆元後，本院98年執字第31
595號（含併案執行之98年度司執字第13971號、98年度司執字第
13284號）強制執行事件就如附表所示不動產所為之強制執行程
序，於本院98年度訴字第1734號第三人異議之訴事件判決確定、
和解或撤回起訴前應暫予停止。
    理      由
一、按有回復原狀之聲請，或提起再審或異議之訴，或對於和解
    為繼續審判之請求，或提起宣告調解無效之訴、撤銷調解之
    訴，或對於許可強制執行之裁定提起抗告時，法院因必要情
    形或依聲請定相當並確實之擔保，得為停止強制執行之裁定
    。強制執行法第18條第2項定有明文。
二、本件聲請人以其已向本院提起第三人異議之訴為由，聲請裁
    定停止本院98年度執字第31595號執行事件之強制執行程序
    。經查：本院98年度執字第31595號強制執行事件現尚未終
    結，而聲請人已對相對人提起第三人異議之訴，業經本院調
    取上開執行卷宗及98年度訴字第1734號民事卷宗查閱屬實，
    因認聲請人之聲請為有理由，應酌定擔保金額予以准許。
三、又按法院依強制執行法第18條第2項裁定准許停止強制執行
    所定之擔保金，係備供債權人因停止執行所受損害之賠償，
    其數額應依標的物停止執行後，債權人未能即時受償或利用
    該標的物所受之損害額，或其因另供擔保強制執行所受之損
    害額定之（最高法院87年度台抗字第529號民事裁定要旨參
    照）。爰審酌本件相對人華南商業銀行股份有限公司、聯邦
    商業銀行股份有限公司、遠東國際商業銀行股份有限公司聲
    請強制執行之債權額分別為新台幣（下同）100,000元、120
    ,793 元及70,832元，合計為291,625元，如停止執行未能即
    時受償預計所受之損害額，應為該數額按年息5%計算之遲延
    利息；參以本案訴訟爭執之標的金額，屬不得上訴第三審事
    件，至二審終結其期間推定為3年4個月（參照各級法院辦案
    期限實施要點第二條規定民事通常程序第一審審判案件期限
    1年4個月、民事第二審審判案件期限2年），則相對人華南
    商業銀行股份有限公司、聯邦商業銀行股份有限公司、遠東
    國際商業銀行股份有限公司因停止執行而未能即時受償所可
    能受之損害額為48,604元（計算式：291,625元×5%×（3＋
    4/12)＝48,604元，元以下4捨5入），本院綜合上情，認為
    聲請人所應供之擔保金額以48,604元為適當。
四、依強制執行法第18條第2項，裁定如主文。
中    華    民    國    98    年    7     月    17    日
                  民事第一庭    法  官  陳文爵
正本係照原本作成如不服本裁定應於送達後10日內向本院提出抗
告狀，並繳納抗告費新臺幣1,000元。
中    華    民    國    98    年    7     月    17    日
                                書記官


司法院資訊處製作；財團法人民間司法改革基金會備份。
